# 其他债权投资和其他权益工具投资的其他综合收益处理差异

提问人：chenzigan 时间：2020-02-12 15:35:04
您好陈版，有个问题一直想不明白，问下为什么其他债权投资形成的其他综合收益在债务转让时，其他综合收益可以进损益，而其他权益工具的其他综合收益转让时只能进留存收益，这是为什么，感谢陈版

回答人：chenyiwei
这是一种人为的规定，主要考虑可能是：其他债权投资的处理思路类似于以前的可供出售债务工具投资，这类金融资产对利润表的影响和以摊余成本计量的同类金融资产是一样的，所以处置差额可以计入损益。
但是，其他权益工具投资，除了股利收入可以计入损益以外，其公允价值变动（不论是增加还是减少）以及处置差额都是不影响损益（IASB曾表示这样处理是为了简化会计处理，避免对此类资产计提减值可能造成的麻烦），所以这部分其他综合收益在处置时也不能转入损益。